Inventaris van het archief van de Rijksdienst voor de Uitvoering van Werken (DUW) en Commissies, (1937) 1945-1954 (1955)
Nationaal Archief, Den Haag
Voor wat betreft de uitvoering van de door de D.U.W. gesubsidieerde werken, moet men geen dossiers verwachten, die uitsluitend gaan over de technische kant van die werken. Dergelijke dossiers zou men kunnen aantreffen in de archieven van de uitvoerende lichamen. De aanwezige dossiers gaan hoofdzakelijk over de financiële afwikkeling. Van het Twiskeplan daarentegen treft men naast de financiële bescheiden o.a. ook verslagen van verrichte werkzaamheden aan en enkele kaarten. De reden waarom er ook technische gegevens van dit werk zich in het archief van de D.U.W. bevinden kan gelegen zijn in het feit, dat het Rijk een grote invloed had op de voortgang der werkzaamheden.
Dossiers betreffende werkobjecten (w.o. enkele Werkfondswerken) en uitvoerende lichamen, die tot na 1954 doorliepen, zijn overgedragen aan het historisch archief van het Directoraat-Generaal voor de Arbeidsvoorziening. Indien men de archieven van de uitvoerende lichamen wil inzien, dient men zich op de hoogte te stellen of de archieven zijn overgedragen aan het Rijksarchief in de provincie. Voor het archief van ontginningsmaatschappij "Land van Vollenhove" kan men terecht bij het Rijksarchief in de provincie Overijssel.
De financiële boekhouding werd niet aangetroffen. Voor begrotingen kan men terecht bij de Tweede Kamer.
Beschrijving van de series en archiefbestanddelen
- AFDELING I, archief van de D.U.W.
  - Stukken van algemene aard., A
    - Circulaires van de Rijksdienst, 1945 - 1954; 1-37; 37 omslagen
      - 1945, mei - juli, 1
      - 1945, augustus - september, 2
      - 1945, oktober - december, 3
      - 1946, januari - maart, 4
      - 1946, april - juni, 5
      - 1946, juli - augustus, 6
      - 1946, september - oktober, 7
      - 1946, november - december, 8
      - 1947, januari - maart, 9
      - 1947, april - juni, 10
      - 1947, juli - september, 11
      - 1947, oktober - december, 12
      - 1948, januari - maart, 13
      - 1948, april - juni, 14
      - 1948, juli - oktober, 15
      - 1948, november - december, 16
      - 1949, januari - april, 17
      - 1949, mei - augustus, 18
      - 1949, september - december, 19
      - 1950, januari - maart, 20
      - 1950, april - juni, 21
      - 1950, juli - september, 22
      - 1950, oktober - december, 23
      - 1951, januari -maart, 24
      - 1951, april - mei, 25
      - 1951, juni - oktober, 26
      - 1951, november - december, 27
      - 1952, januari - maart, 28
      - 1952, april - mei, 29
      - 1952, juni - september, 30
      - 1952, oktober - december, 31
      - 1953, januari - maart, 32
      - 1953, april - juni, 33
      - 1953, juli - oktober, 34
      - 1953, november - december, 35
      - 1954, januari - mei, 36
      - 1954, juni - juli, 37
  - Stukken van bijzondere aard, B
    - Algemeen, B.1
      - Stukken betreffende de mogelijkheid tot uitvoering van openbare werken op grote schaal, om een dreigende werkloosheid van grote omvang op te kunnen vangen. Afschriften en concepten., 1949, c. 1950.; 38-41; 7 stukken
        - Brief aan de Minister-President van de voorzitter van de Interdepartementale Commissie voor de Werkgelegenheid, waarin voorstellen worden gedaan over de centrale en regionale organisatie in den lande voor de uitvoering van openbare werken, indien de Regering besluit over te gaan tot uitvoering van openbare werken op grote schaal. Doorslag van een concept, c. 1950., 38; 1 stuk
        - Brief van de Directeur-Generaal van het Rijksarbeidsbureau aan de Directeur-Generaal van de Rijkswaterstaat, waarbij de eerste een samenvatting stuurt omtrent de wijze waarop de voorzitter van de Werkgelegenheidscommissie, de D.U.W. en het Directoraat-Generaal van het Rijksarbeidsbureau zich voorstellen een dreigende werkloosheid van grote omvang door uitvoering van openbare werken op te vangen. Afschrift, 1949., 39; 2 stukken
        - Nota van het Rijksarbeidsbureau aan de Secretaris-Generaal betreffende de uitvoering van openbare werken ter bestrijding van de werkloosheid; met antwoord van de Secretaris-Generaal. Afschriften, 1949., 40; 2 stukken
        - Concept-rapport van de Interdepartementale Commissie voor de Werkgelegenheid aan de Minister-President, voorzitter van de Raad voor Economische Aangelegenheden inzake de werkgelegenheidspolitiek in Zweden en de daaruit te trekken conclusies met betrekking tot de werkloosheidsbestrijding in Nederland,(1949). Met een interne nota aan ir. J.O. de Kat houdende aantekeningen naar aanleiding van voornoemd concept-rapport. 1949, 41; 2 stukken
      - Verslag betreffende de betekenis van de D.U.W. in de sociale welvaartspolitiek, c. 1949.; 42; 1 stuk
      - Minuut van een door de Rijksdienst geconcipieerde en door de Minister ondertekende brief aan C. van der Lende, waarin deze verzocht wordt een historische beschouwing over de D.U.W. te schrijven, 1953.; 43; 2 stukken
      - Rapport van de Commissie voor de Werkgelegenheid inzake de problematiek met betrekking tot de Rijksdienst voor de Uitvoering van Werken, c. 1953.; 44; 1 stuk
    - Organisme, B.2
      - instelling en organisatie van de rijksdienst, B.2.1
        - Dossiers inzake de instelling van een "Rijksdienst tot Uitvoering van Werken in het Bevrijde Gebied" op 15 februari 1945, alsmede de wijzigingsbeschikking van 24 mei 1945 houdende de instelling van een "Rijksdienst voor de Uitvoering van Werken", 45; 1 omslag
        - Nota van ir. J.O. de Kat inzake de organisatie van het Centrale Kantoor en van de buitendienst van de Rijksdienst, 1945.; 46; 1 stuk
        - Dossiers betreffende de totstandkoming van het Organisatiebesluit D.U.W. 1948 (Stb. 1948 no I 453) en de wijziging daarvan bij besluit van 14 maart 1952 (Stb. 1952 no 125)., 1945 - 1952.; 47; 1 omslag
        - Stukken betreffende de organisatie van de buitendienst., 1945 - 1951.; 48; 1 omslag
        - Stukken betreffende opmerkingen naar aanleiding van de nota van de Interdepartementale Commissie voor de Werkgelegenheid (ICW) van 7 September 1950 no 134 over de reorganisatie van de Rijksdienst., 49; 2 stukken
          de betreffende nota van de ICW ontbreekt.
        - Stukken betreffende de reorganisatie van de aanvullende werkgelegenheid, te weten de organisatie van het nieuw in te stellen Directoraat-Generaal voor de Arbeidsvoorziening, 1953 - 1954.; 50; 1 omslag
        - Stukken betreffende de wijziging in het beleid van de aanvullende werkgelegenheid, te weten de overgang van de D.U.W.-loonregeling naar vrije loonregelingen (volgens het CAO van de betreffende bedrijfstak) en wijziging in de werkmethode inzake het organiseren van een werkvoorraad, keuze en voorbereiding van werken en subsidiëring, 1952 - 1954.; 51; 1 omslag
        - Ingekomen brief van de Inspectie Overijssel, waarin verzocht wordt de Noord-Oost Polder te laten ressorteren onder voornoemde Inspectie. Met minuut-brief., 1953.; 52; 2 stukken
        - Brief aan het Hoofd van de Inspectie in het rayon Zuid-Holland, waarin deze medegedeeld wordt dat de contacten tussen voornoemd Hoofd en de directies van de uitvoerende lichamen dienen plaats te vinden via de directie van de Rijksdienst. Minuut., 1951.; 53; 1 stuk
        - Stukken betreffende de dienstverhouding tussen de Hoofden der Inspecties en de Hoofden der Provinciale Bureaus Huisvesting, 1947 - 1953.; 54; 4 stukken
        - Stukken betreffende de overgang van de Rijksdienst van het Ministerie van Sociale Zaken naar het Ministerie van Openbare Werken in 1945 en van het Ministerie van Wederopbouw en Volkshuisvesting naar het Ministerie van Sociale Zaken en Volksgezondheid in 1952., 1945 - 1952.; 55; 1 omslag
        - Stukken betreffende de organisatie, taak en werkwijze van de Rijksdienst na overgang van het Ministerie van Sociale Zaken naar het Ministerie van Openbare Werken., 1946 - 1952.; 56; 1 omslag
        - Stukken betreffende de organisatie, taak en werkwijze van de Rijksdienst na overgang van het Ministerie van Wederopbouw en Volkshuisvesting naar het Ministerie van Sociale Zaken en Volksgezondheid., 1952.; 57; 1 omslag
        - Stukken betreffende de installing en taak van de sociale afdeling bij de Rijksdienst., 1945 - 1954.; 58; 1 omslag
        - Dossier betreffende de overgang van bureau "Bouw en Onderhoud van Gebouwen" van de Rijksdienst naar "Bureau Legering" van de Rijksgebouwendienst., 1945 - 1947.; 59; 1 omslag
        - Stukken betreffende een verschil van mening tussen de Minister van Waterstaat en van Wederopbouw en de Minister van Sociale Zaken inzake het beleid met betrekking tot de wederopbouw van Nederland en de bestrijding van de werkloosheid door middel van de uitvoering van werken., 1945.; 60; 4 stukken
        - Ingekomen brief van de Minister van Openbare Werken en Wederopbouw waarin deze verzoekt om een opgave van de voorlopig gehandhaafde op de Rijksdienst betrekking hebbende regelingen van de Duitse bezetter. Afschrift., 1945.; 61; 1 stuk
        - Stukken betreffende de toezending van het organisatieschema van de Centrale Dienst aan de Hoofden der Inspecties en de Hoofden der Provinciale Bureaus Huisvesting en Verzorging Arbeiders vanwege de instelling van de afdelingen "Civieltechnische Werken - Openbare Werkenpolitiek" en "Sociale Aangelegenheden"., 1951.; 62; 3 stukken
          het organisatieschema ontbreekt.
        - Stukken betreffende een verzoek van de Raad van Vakcentralen aan de Minister van Sociale Zaken en Volksgezondheid om een bespreking over de reorganisatie van de Rijksdienst., 1953.; 63; 4 stukken
          zie ook inv. no. 285
        - Stukken inzake kritiek van de Algemene Bouwarbeidersbond ten aanzien van het niet-inschakelen van de Raad van Vakcentralen bij de voorbereidingen van de reorganisatie van de D.U.W., 1953.; 64; 3 stukken
          zie ook inv. no. 284
        - Stukken betreffende de vraag of de ontginningsmaatschappeijen onder het Ministerie van Sociale Zaken en Volksgezondheid blijven ressorteren of dat zij zullen overgaan naar het Ministerie van Landbouw, Visserij en Voedselvoorziening met het oog op de reorganisatie van de aanvullende werkgelegenheidspolitiek., 1954.; 65; 1 omslag
        - Stukken betreffende de verhouding tussen de ontginningsmaatschappij "Land van Vollenhove" (uitvoerend lichaam) en de Inspectie van de D.U.W. in het rayon Overijssel, 1951.; 66; 5 stukken
        - Overzicht van het aantal verzonden dienststukken gedurende het jaar, 1947, 1948.; 67; 3 stukken
        - Rapport betreffende de financiële administratie van de opbrengsten verkregen door de verkoop van diverse artikelen aan beheerdersgezinnen, kamppersoneel en in kampen gehuisveste arbeiders., 1949.; 68; 1 stuk
        - Stukken betreffende taak en opheffing van de Rijkscommissies van Advies voor de Uitvoering van Werken in de provincie., 1945 - 1952.; 69; 1 omslag
        - Staatscourant van 20 maart 1950 waarin berichten zijn opgenomen over de instelling van diverse D.U.W.-commissies., 70; 1 stuk
        - Stukken betreffende algemene aanwijzingen en regeling der procedure en administratie voor de Gewestelijke Beroepscommissies en de daarmee samenhangende instructies., 1950 - 1952.; 71; 3 stukken
        - Brief aan de Hoofden der Inspecties van de D.U.W. inzake de gebiedsindeling en samenstelling van de Gewestelijke Beroepscommissies. Afschrift met overzicht., 1953.; 72; 2 stukken
        - Besluit van de Minister van Sociale Zaken en Volksgezondheid waarbij C.J. van Mastrigt eervol ontslag wordt verleend als lid van de Centrale Beroepscommissie. Afschrift., 1953.; 73; 1 stuk
        - Dossier betreffende de instelling, ledenbenoeming en opheffing van de Gewestelijke D.U.W.-commissies., 1949 - 1954.; 74; 1 omslag
        - Overzicht van de samenstelling van de Gewestelijke D.U.W.-commissies., c. 1952.; 75; 1 stuk
        - Brief van de directie aan de Hoofden der Inspecties betreffende het beheer over de secretariaten der Gewestelijke Beroepscommissies en de Centrale Beroepscommissie naar aanleiding van de overgang van de Rijksdienst naar het Ministerie van Sociale Zaken en Volksgezondheid. Afschrift., 1952.; 76; 1 stuk
      - regelingen inzake samenwerking met derden, B.2.2
        - Dossier betreffende de werkzaamheden van de Commissie van Advies inzake Coördinatie van de Dienst en de Cultuurtechnische Dienst., 1948.; 77; 1 omslag
        - Dossiers betreffende de samenwerking tussen de Dienst, de Cultuurtechnische Dienst en het Rijksarbeidsbureau in het kader van de voorbereiding, subsidiëring, uitvoering en bestedingscontrole van cultuurtechnische werken, 1946 - 1954.; 78; 1 pak
        - Dossier inzake de circulaire van het Ministerie van Binnenlandse Zaken aan de burgemeesters, waarin de gemeentebesturen wordt opgedragen al die maatregelen te treffen, welke ter bevordering van het in het arbeidsproces inschakelen van alle beschikbare arbeidskrachten noodzakelijk zijn., 1945.; 79; 1 omslag
        - Ingekomen brief van de Rijksdienst voor Landbouwherstel, gericht aan de hoofdinspecteur in algemene dienst, ir. P. Boezaardt, waarin deze wordt aangewezen on namens de Minister van Openbare Werken en Wederopbouw zitting te nemen in de Commissie van Advies van den Rijksdienst voor Landbouwherstel., 1946.; 80; 1 stuk
        - Stukken betreffende de verhouding Cultuurtechnische Dienst D.U.W. met betrekking tot subsidiëring van cultuurtechnische werken, in het bijzonder de zgn. Boerenwerken., 1947 - 1949.; 81; 1 omslag
          Onder boerenwerken vallen die werken, die een verbetering van de grond of van de ontwatering inhouden, b.v. het egaliseren van een perceel, waarbij de teelaarde wordt teruggezet; graven van sloten, waardoor het peil wordt verlaagd.
        - Stukken betreffende de samenwerking tussen de Rijksdienst enerzijds en de Provinciale Planologische Diensten anderzijds met betrekking tot werken, die wijzigingen in het landschap of in de bestemming van gronden zullen veroorzaken., 1946 - 1952.; 82; 1 omslag
        - Nota betreffende het subsidiëren van de uitvoering van cultuurtechnische werken door de Cultuurtechnische Dienst., c. 1949.; 83; 1 stuk
      - archiefzorg, B.2.3
        - Dossier betreffende de totstandkoming van de lijst van voor vernietiging in aanmerking komende stukken van 28 oktober 1948 no 114 302, Ministerie van Wederopbouw en Volkshuisvesting, en 3 december 1948 no 87655, afdeling O.K.N., Ministerie van Onderwijs, Kunsten en Wetenschappen, ten behoeve van het archief van de centrale dienst en de inspectie-archieven, 1945 - 1949. 1954; 84; 1 omslag
        - Dossier betreffende de ontwikkeling en de invoering van een registratuurplan (volgens de Universele Decimale Classificatie) van de Vereniging van Nederlandse Gemeenten ten behoeve van de dienst en de inspecties, alsmede de controle door deze Vereniging op de toepassing ervan, 1945 - 1954.; 85; 1 omslag
        - Registratuurplan van het archief van de dienst., 1953.; 86; 1 deeltje
        - Ingekomen brief van de Hoofdinspecteur in het rayon Utrecht aan de directie, waarin deze voorstelt de opheffing van de districtsarchieven in overweging te nemen., 1947.; 87; 1 stuk
        - Dossier betreffende de liquidatie van de inspectie-archieven, alsmede betreffende de overdracht van dossiers inzake gesubsidieerde objecten aan de Cultuurtechnische Dienst te Utrecht, 1954.; 88; 1 omslag
        - Interne nota aan de directie naar aanleiding van besprekingen over de organisatie van de administratie ten behoeve van het komende Directoraat-Generaal voor de Arbeidsvoorziening., 1954.; 89; 1 stuk
      - personele aangelegenheden, B.2.4
        - Stukken betreffende het uitvoeren van de ambtelijke taak na de oorlog., 1945.; 90; 4 stukken
        - Stukken betreffende de zuivering van het personeel van de D.U.W. na de oorlog., 1945 - 1951.; 91; 1 omslag
        - Dossier betreffende de zuiveringsactie tegen de directie van de voormalige Rijksdienst voor de Werkverruiming met betrekking tot haar houding in oorlogstijd, i.e. de behandeling van Joden in werkkampen., 1945 - 1947.; 92; 1 omslag
        - Stukken betreffende de instelling van een contactorgaan uit het personeel ten behoeve van de bevordering van de communicatie tussen het personeel en de directie., 1953 - 1954.; 93; 1 omslag
        - Dossiers betreffende studiereizen van dr. ir. D.R. Mansholt naar Frankrijk, Zwitserland en Zweden om ervaring op te doen op het gebied van openbare werken aldaar., 1950 - 1953.; 94; 1 omslag
        - Dossier betreffende instructies voor het personeel van de evacuatie-kampen in Noord-Brabant, alsmede diverse instructies ten behoeve van het kamppersoneel van alle D.U.W.-kampen, 1945 - 1950.; 95; 1 omslag
        - Dossiers betreffende instructies voor kamppersoneel van Ambonezenwoonoorden., 1951 - 1952.; 96; 1 omslag
        - Nota's inzake overzichten van door de sociale ambtenaren uitgebrachte rapporten, aanstelling, introductie en opleiding van sociale ambtenaren, alsmede inzake bezoeken aan en werkzaamheden op de (proef-)objecten door sociale ambtenaren. Met bijlagen., 1953.; 97; 5 stukken
        - Stukken betreffende de vraag, in verband met de begroting 1954, of C. van der Lende moet aanblijven als adviseur en bemiddelaar voor de bevordering van de arbeidsrust op de werken., 1953.; 98; 3 stukken
    - Taak, B.3
      - algemeen, B.3.1
        - Nota van een onbekende auteur waarin vijf Londense Koninklijke Besluiten inzake sociale maatregelen getoetst worden aan de Nederlandse samenleving, waarbij de auteur adviseert vier Koninklijke Besluiten in te trekken en een Koninklijk Besluit te wijzigen, daar men anders een tijdperk van staatssocialisme tegemoet gaat. Doorslag., c. 1944.; 99; 1 stuk
        - Stukken betreffende de verdeling van de werkgelegenheid over het beschikbare aantal arbeiders., 1945 - 1949.; 100; 1 omslag
        - Stukken betreffende het inschakelen van de dienst door de regering bij de voorbereiding van de Openbare Werkenpolitiek., 1950 - 1953.; 101; 1 omslag
        - "Doelmatige werkloosheidsbestrijding in Nederland en zijn betekenis en gevolgen voor de agrarische sector", tekst van een inleiding op een niet nader aan te duiden vergadering., 102; 1 stuk
        - Stukken betreffende de nota "Wijzigingen in het D.U.W.-beleid inzake loonregelingen, bemiddeling en onttrekking van arbeiders en subsidiëring van objecten", door de Minister van Sociale Zaken en Volksgezondheid ter behandeling aan de Raad voor Economische Aangelegenheden aangeboden., 1953.; 103; 1 omslag
          zie ook inv. nr. 220
        - "D.U.W.-kronieken"; korte beschrijvingen betreffende de werkzaamheden van de Rijksdienst., c. 1948.; 104; 2 stukken
        - Dossier betreffende publiciteit en voorlichting over en door de Rijksdienst., 1945 - 1953.; 105; 1 omslag
        - Statistieken van het Centraal Bureau voor de Statistiek over de jaren 1947 en 1948 van ingeschreven werklozen en D.U.W.-arbeiders, ingedeeld naar leeftijd en relatief prestatievermogen, per bedrijfsklasse., 1947 - 1948.; 106; 1 omslag
        - Notitie met antwoorden op vragen van het Kamerlid Schipper inzake de uitvoering van werken door grote ontginningsmaatschappijen en inzake het moeizaam totstandkomen van de nieuwe arbeidsvoorwaarden., (1947).; 107; 1 stuk
        - Stukken betreffende bezoeken van Kamerleden aan kampen en werkobjecten., 1950, 1953.; 108; 9 stukken
        - Nota van de directeur aan de Minister inzake de samenstelling van de subcommissies van Advies voor de Provinciale Werkgelegenheidscommissies., 1952.; 109; 3 stukken
        - Samenvatting van besprekingen van de directie met de inspecteurs op 9 december 1952 en met de Nederlandse Heidemij, de N.V. Grontmij, de N.V. de Drie Provinciën, de ontginningsmaatschappij Land van Vollenhove en de N.V. Overijssel op 16 december 1952 over plannen aangaande veranderingen in de uitvoering van objecten en in de arbeid op de objecten., 110; 1 stuk
      - aangelegenheden met betrekking tot het organisatorische, het financiële en het materiële aspect van de werkobjecten in het algemeen, B.3.2
        - organisatorisch aspect, B.3.2.1
          - algemeen, B.3.2.1.1
            - Dossier over de inschakeling van aannemers en ontginningsmaatschappijen als methode voor de uitvoering van werken in het algemeen conform het CODA-advies., 1945 - 1950.; 111; 1 omslag
              CODA: Commissie van Overleg Ontginningsmaatschappijen D.U.W. - Aannemers.
            - Stukken betreffende de wijze van uitvoering van objecten (principiële wijziging van het CODA-advies)., 1950 - 1952.; 112; 1 omslag
            - Stukken betreffende de beschikbare hoeveelheid aan werken (werkmogelijkheid) ten behoeve van de bestrijding van de werkloosheid., 1953 - 1954.; 113; 1 omslag
            - Circulaire aan de Hoofden der Inspecties betreffende: a. eisen te stellen aan plannen en begrotingen; b. de indelingen van objecten en de wijze van bemiddeling van arbeiders ten behoeve van de werken; c. uitvoeringsvoorschriften voor manuurwerken (ten behoeve van de uitvoerende lichamen); d. instructies inzake manuurwerken (ten behoeve van de Inspecties), alsmede betreffende enkele mededelingen ten aanzien van hetgeen onder a en b vermeld is. Met bijlagen., 1953.; 114; 9 stukken
          - aangelegenheden van toepassing op meerdere ontginningsmaatschappijen, B.3.2.1.2
            - personeel, B.3.2.1.2.1
              - Stukken betreffende een nota van de directie aan de Staatssecretaris van Sociale Zaken en Volksgezondheid inzake opleiding en herscholing van uitvoerend personeel van de met de leiding van werken belaste uitvoerende lichamen., 1952.; 115; 5 stukken
              - Dossier betreffende politieke betrouwbaarheid van personeel van uitvoerende lichamen., 1952 - 1953.; 116; 1 omslag
          - betrekkingen met afzonderlijke ontginningsmaatschappijen, B.3.2.1.3
            - Stukken betreffende het verzoek van N.V. v/h Duynker's Cultuur-Technische Werken te Amsterdam om ingeschakeld te worden voor de uitvoering van cultuurtechnische werken., 1949.; 117; 1 omslag
            - Stukken betreffende het verzoek van P.A. Klomp te Helmond, boomkweker en ontginner van woeste gronden, om ingeschakeld te worden bij de uitvoering van werken., 1949.; 118; 3 stukken
            - Stukken betreffende het verzoek van Jac. Hogenboom & Zoon om ingeschakeld te worden bij de uitvoering van werken., 1950.; 119; 5 stukken
            - Stukken betreffende het verzoek van C. Sala te Eindhoven, land- en tuinbouwkundige, om cultuurtechnische werken te mogen uitvoeren met subsidie van de Rijksdienst., 1952 - 1953.; 120; 5 stukken
            - Stukken betreffende het verzoek van W. van Wieren te Breda om ingeschakeld te worden als uitvoerder van door de Rijksdienst gesubsidieerde objecten., 1953.; 121; 4 stukken
            - Stukken betreffende N.V. Cultuurtechnisch Bedrijf v/h E.W. Bellemakers te Waalre Noord-Brabant., 1951.; 122; 1 omslag
            - Stukken betreffende de aanwijzing en ontslag van ir. J.O. de Kat als lid van het bestuur van de vereniging "De Biesbosch", alsmede inzake financiële aangelegenheden van voornoemde vereniging., 1944, 1946, 1950 - 1951.; 123; 1 omslag
              "De Biesbosch" is een vereniging werkzaam in het belang van de verhoging van de opbrengst van gronden.
            - Stukken betreffende Bosma's Ingenieursbureau voor cultuurtechnische werken te Assen, 1946 - 1954.; 124; 1 omslag
            - Dossiers betreffende het Contactbureau Boven-Betuwe te Nijmegen., 1945 - 1949.; 125; 1 omslag
              Het Contactbureau was een tijdelijk samenwerkingsverband tussen Ingenieursbureau v/h J. van Hasslet en De Koning en ir. Luteijn.
            - Stukken betreffende het Dordrechtsch Initiatief (Din)., 1945.; 126; 1 omslag
              De Din was een stichting om werkloze arbeiders werk te verschaffen door uitvoering van bij voorkeur openbare werken of de bevordering van die werken.